臺灣高等法院高雄分院刑事判決
111年度上訴字第242號
上  訴  人  
即  被  告  楊茂詠



選任辯護人  吳澄潔律師
            張錦昌律師
上列上訴人因毒品危害防制條例等案件，不服臺灣屏東地方法院
109年度重訴字第10號，中華民國111年1月5日第一審判決（起訴
案號：臺灣屏東地方檢察署109年度偵字第2351號；移送併辦案
號：臺灣屏東地方檢察署109 年度偵字第5836號、109 年度偵字
第5893號、109 年度偵字第9176號），提起上訴，本院判決如下
：
    主  文
上訴駁回。
    事  實
一、楊茂詠與友人林文雄（業經原審判處應執行有期徒刑柒年、
    罰金新臺幣16萬元，未經上訴而確定）均明知可發射子彈具
    殺傷力之槍枝係槍砲彈藥刀械管制條例第4條第1項第1款所
    管制之槍砲，非經中央主管機關許可不得製造、販賣及持有
    ，竟未經許可，基於共同犯意之聯絡，而為如下之行為：
㈠、緣楊茂詠與林文雄2人因缺錢購買毒品，民國108年11月間，
    即由楊茂詠委託廖宏尉詢問楊宗霖（廖宏尉、楊宗霖等2人
    涉嫌違反槍砲彈藥刀械管制條例部分，另經檢察官偵查後起
    訴）有無購買槍枝意願，經楊宗霖表示有意購買後，楊茂詠
    、林文雄等2人遂基於非法製造及販賣可發射子彈具殺傷力
    槍枝之犯意，於同月中旬間左右，推由林文雄至址設高雄市
    ○○區○○○路000號之允○玩具店，購入不具殺傷力之模型槍，
    再前往高雄市大寮區水管路17巷某工廠，請張光賦（涉嫌違
    反槍砲彈藥刀械管制條例部分，亦由檢察官另行偵辦）以車
    床鑽通槍管1支後，林文雄再攜帶撞針，至楊茂詠位於屏東
    縣○○市○○○巷000○00號住處（下稱楊茂詠住處），以如附表
    三編號14、如附表五編號1、3（即原判決附表五編號8、23
    ）所示之物鑽通撞針孔，另以如附表三編號12、如附表五編
    號2（即原判決附表五編號21）所示之物打磨修整加工處，
    將上開模型槍製造成可發射子彈具殺傷力之改造手槍1支（
    槍枝管制編號0000000000，鑑定結果：送鑑手槍1枝，認係
    改造手槍，由仿半自動手槍製造之槍枝，換裝土造金屬槍管
    而成，擊發功能正常，可供擊發適用子彈使用，認具殺傷力
    ），製造完成日之翌日凌晨2、3時許（起訴書誤載為同日，
    應予更正），廖宏尉即帶同楊茂詠、林文雄至楊宗霖位於屏
    東縣○○市○○路00號居所（下稱楊宗霖居所）處，由廖宏尉偕
    楊茂詠至楊宗霖位於上開居所之5樓房間內，販賣上開改造
    手槍1支予楊宗霖，楊宗霖則交付第二級毒品甲基安非他命
    （下稱甲基安非他命）5錢予楊茂詠充作價金（楊宗霖所涉
    違反毒品危害防制條例部分，由檢察官另行偵辦），而當場
    完成交易，事後楊茂詠分得2錢、林文雄分得2錢、廖宏尉則
    分得1錢之甲基安非他命。
㈡、楊茂詠與友人林文雄完成上開槍枝買賣後，另行起意，共同
    基於製造可發射子彈具殺傷力槍枝之犯意聯絡，先由林文雄
    於108年12月間自網路購入不具殺傷力之模型槍，再攜至楊
    茂詠住處，與楊茂詠共同以如附表三編號14、如附表五編號
    1、3（即原判決附表五編號8、23）所示之物，將該模型槍
    之撞針孔鑽至將通未通之程度，以如附表三編號12、如附表
    五編號2（即原判決附表五編號21）所示之物打磨修整加工
    處，共同著手製造可發射子彈具殺傷力槍枝（即如附表四所
    示之物），惟尚未完成，即將之留在楊茂詠住處。嗣楊茂詠
    於109年3月2日將該半成品槍枝（即附表四所示之物）交予
    林文雄保管，故該半成品槍枝製造後則因撞針尚未裝上，無
    法發射子彈，不具殺傷力而未遂。
二、又楊茂詠明知甲基安非他命為毒品危害防制條例第2條第2項
    第2款所列管之第二級毒品；亦明知海洛因為毒品危害防制
    條例第2條第2項第1款所列管之第一級毒品，均不得持有及
    販賣，竟分別為下列行為：
㈠、楊茂詠與友人林文雄共同意圖營利，基於販賣甲基安非他命
    之犯意聯絡，於如附表一編號1、2所示之交易時間、地點，
    以如附表一編號1、2所示之交易方式，販賣甲基安非他命予
    劉亨澤共2次。
㈡、楊茂詠與時為女友之陳靖勻（所涉違反毒品危害防制條例部
    分，由原審法院另行審結）共同意圖營利，基於販賣第一級
    毒品海洛因之犯意聯絡，於如附表一編號3、4、6所示之交
    易時間、地點，以如附表一編號3、4、6所示之交易方式，
    販賣第一級毒品海洛因予楊妙純共3次。
㈢、楊茂詠意圖營利，基於販賣甲基安非他命之犯意聯絡，於如
    附表一編號5、7所示之交易時間、地點，以如附表一編號5
    、7所示之交易方式，販賣第二級毒品甲基安非他命予友人
    林文雄共2次。
三、嗣警方因據民眾檢舉，於109年2月18日至楊宗霖居所執行搜
    索，查獲改造手槍1支（槍枝管制編號0000000000），楊宗
    霖供稱係向楊茂詠購入，員警乃於109年3月4日21時50分許
    ，持原審法院核發之搜索票，在楊茂詠所駕之車號000-0000
    號自用小客車及其上揭住處內，分別扣得如附表二、三所示
    之物，經拘提楊茂詠，復循線搜索、拘提林文雄、楊宗霖等
    人，始循線查悉全情。
四、案經屏東縣政府警察局刑事警察大隊、屏東憲兵隊移送臺灣
    屏東地方檢察署檢察官偵查起訴及移送併辦。
    理  由
壹、程序方面：
    本判決引用上訴人即被告楊茂詠（下稱被告）以外之人於審
    判外之陳述，檢察官、被告及其辯護人於本院準備及審理時
    均已同意有證據能力（見本院卷第128、216頁）。本院審酌
    上開證據資料之作成之情況，並無違法取證或其他瑕疵，且
    與待證事實具有關聯性，認為以之作為證據為適當，依刑事
    訴訟法第159條之5規定，均有證據能力。至本件認定事實所
    引用之非供述證據，並無證據證明係公務員違背法定程序所
    取得，亦查無顯不可信或不得作為證據之情形，且經本院於
    審判期日依法進行證據之調查、辯論，亦應有證據能力。
貳、實體部分：
一、認定事實所憑證據及理由：
㈠、訊據被告就如事實欄、所載之事實，迭於警詢、偵訊、原
    審及本院審理時供認不諱（見他1025卷第349-354、361-368
    頁；偵2351卷第9-11、13-29、249-273、345-366、369-379
    、381-382頁；偵2472卷一第7-30、245-271、345-350、365
    -367、423-425、449-455頁；偵2472卷二第1-6、13-18頁；
    原審卷一第110-112頁、卷三第19頁；本院卷第215、246頁
    ），核與證人即同案被告林文雄、陳靖勻；證人劉亨澤、楊
    宗霖、廖宏尉及楊妙純等人於警詢、偵訊或原審審理中之證
    述情節大致相符（見警7300卷第5-13、33-37、235-240頁；
    偵3995卷第5-14、33-36、63-69、73-89、219-227頁；偵23
    51卷第35-54頁；偵2472卷一第9-10、16-30、249-271頁、
    卷二第13-18、113-119、163-167頁；原審卷一第111頁、卷
    二第60-61、312頁），並有原審法院109年度聲搜字第149號
    、109年度聲搜字第150號搜索票影本，屏東縣政府警察局刑
    事警察大隊自願受搜索同意書、搜索扣押筆錄、扣押物品目
    錄表、扣押物品收據、扣案物品照片、查獲涉嫌毒品危害防
    制條例案毒品初步檢驗報告表、蒐證照片、110年2月24日屏
    警刑偵一字第OOOOOOOOOOO號函暨所附職務報告、110年8月1
    1日屏警刑偵一字第OOOOOOOOOOO號函暨所附職務報告、扣押
    物品清單，高雄市立凱旋醫院109年6月15日高市凱醫驗字第
    64782號濫用藥物成品檢驗鑑定書、法務部調查局濫用藥物
    實驗室109年5月25日調科壹字第OOOOOOOOOOO號鑑定書、被
    告與證人楊妙純、同案被告陳靖勻以通訊軟體LINE聊天紀錄
    ，被告行動電話畫面翻拍照片（與「文雄」以通訊軟體LINE
    對話畫面）、通聯調閱查詢單（門號0000000000、00000000
    00號）、證人劉亨澤與「林海豐」及「魏聲眠」以通訊軟體
    臉書對話紀錄翻拍照片、高雄市○○區○○○路0號「小北百貨」
    之google列印資料、網路歷程紀錄（門號0000000000、0000
    000000、0000000000號）等件在卷可稽（見警7300卷第149
    、241-253頁；偵2351卷第76之1-76之2、83-177、183、185
    -189、191、193、195-199、201、215、217、221-223、227
    -237、295-299、301頁；偵3995卷第21頁；偵2472卷一第65
    、79、81、83-85、87、89、101-103、105-109、111、183
    、203頁；他1025卷第357頁；原審卷一第147、161、217-22
    1、231-236頁；原審卷二第271-275頁）。又自證人楊宗霖
    處扣得購自被告及林文雄共同製造及販賣之槍枝，業經屏東
    縣政府警察局初步檢視槍枝主要結構完整、槍管為金屬材質
    且暢通、槍枝擊發功能是否可正常運作等情後，再送內政部
    警政署刑事警察局以專業鑑定機關採用之檢視法、性能檢驗
    法鑑定，其鑑定結果認：送鑑手槍1枝（槍枝管制編號00000
    00000），認係改造手槍，由仿半自動手槍製造之槍枝，換
    裝土造金屬槍管而成，擊發功能正常，可供擊發適用子彈使
    用，認具殺傷力等情，亦有屏東縣政府警察局槍枝初步檢視
    報告表、前述內政部警政署刑事警察局109年4月13日刑鑑字
    第OOOOOOOOOO號鑑定書暨照片可佐（見偵2351卷第275至281
    頁；偵2472卷二第109至110頁）；至被告另與同案被告林文
    雄共同製造之槍枝半成品（槍枝管制編號0000000000），則
    屬金屬槍身，惟金屬滑套未含撞針一節，復有內政部警政署
    刑事警察局109年10月12日刑鑑字第1098006692號鑑定書足
    憑（見原審卷一第331至336頁、卷二第139至141頁）。準此
    ，該局本於專業知識經驗而為判斷，既符合槍枝鑑定標準流
    程及現行鑑識科學所接受之科學方法，其以上揭科學鑑識方
    法所得之結論，自可供憑採，足徵被告上揭任意性自白與事
    實相符，均堪採為論罪科刑之依據。
㈡、又按販賣毒品之所謂販賣行為，係行為人基於營利之目的，
    而販入或賣出毒品而言。販賣毒品者，其主觀上須有營利之
    意圖，且客觀上有販賣之行為即足構成，至於實際上是否已
    經獲利則非所問（最高法院100年度台上字第4683號判決意
    旨參照）。次按販賣毒品乃違法行為，交易雙方類皆以隱匿
    秘密之方式而為，且毒品無公定價格，每次購買價量，隨時
    可能依雙方關係深淺、資力、需求量及對行情之認知、來源
    是否充裕、查緝是否嚴緊，購買者被查獲時供述來源對象之
    可能性風險等因素之評估，因而異其標準，機動調整，自非
    可一概而論。經查，被告已自承：伊是賺吃，從上游買進來
    後，伊會先用一點起來，伊販賣毒品部分確實有營利意圖等
    語（見偵2351卷第267頁；原審卷一第111頁），自已堪認被
    告係因自己需毒品施用，故販賣毒品從中賺取差價或差量，
    其主觀上均有營利之意圖甚明。
㈢、綜上，本件事證明確，被告前揭之犯行已堪認定，自應依法
    論科。　　
㈣、至被告所犯如事實欄所載販賣毒品犯行，即如附表一編號6
    所示部分，起訴書就交易金額雖載為4,000元，然業經證人
    楊妙純於原審審理中證述交易金額係3,000元（見原審卷二
    第59至60頁），基於罪證有疑，利於被告之解釋原則，應認
    此部分交易金額為3,000元；如附表一編號4所示部分，起訴
    書就交易金額認係2,500元，亦據被告楊茂詠於偵訊中自承
    於卷（見偵2351卷第369-379頁），雖證人楊妙純證述交易
    金額係3,000元（見原審卷二第59至60頁），基於罪證有疑
    ，利於被告之解釋原則，應認此部分交易金額為2,500元，
    另於此部分之交易時間，起訴書雖記載21時24分許，惟觀諸
    被告與證人陳靖勻以通訊軟體LINE最後聯繫討論證人楊妙純
    欲購買毒品交易事宜之時點係21時24分（見偵3995卷一第15
    頁），衡情被告應係於陳靖勻與楊妙純聯繫後不久始前往交
    易，故交易時間應為21時24分後不久之同日某時許始符常情
    ；再者，如附表一編號5所示之交易時間，起訴書雖載為17
    時35分許，惟觀諸被告與證人林文雄以通訊軟體LINE最後聯
    絡交易毒品之時間係17時35分（見偵2351卷第100-101頁）
    ，衡情被告亦應係與林文雄聯繫交易事宜後不久始前往交易
    ，故交易時間自應為17時35分後不久之同日某時許始符常情
    。是上開起訴書所載有誤部分，自均應予更正，併此敘明。
二、論罪：
㈠、新舊法比較　　　　
　  按行為後法律有變更者，適用行為時之法律，但行為後之法
    律有利於行為人者，適用最有利於行為人之法律，刑法第2
    條第1項定有明文。經查：
　⒈被告如事實欄所示之行為後，槍砲彈藥刀械管制條例第8條
    第1項規定於109年6月10日經總統公布修正施行，並自同年
    月12日起生效。修正前製造非制式手槍，且其殺傷力非「與
    制式手槍相當或超過制式手槍」者，依修正前槍砲彈藥刀械
    管制條例第8條第1項規定，法定刑為「無期徒刑或5年以上
    有期徒刑，併科1,000萬元以下罰金」。修正後製造非制式
    手槍者，依槍砲彈藥刀械管制條例第7條1項規定，法定刑為
    「無期徒刑或7年以上有期徒刑，併科新臺幣3,000萬元以下
    罰金」。又槍砲彈藥刀械管制條例第7條第6項、第8條第5項
    之規定雖未經修正，惟未遂犯之處罰，既得按既遂犯之刑減
    輕之，則前揭條文之修正，自亦影響未遂犯之刑度，是經新
    舊法比較結果，修正後規定未較有利於被告，故被告所犯如
    事實欄㈠所示之販賣可發射子彈具殺傷力之槍枝，及如事實
    欄㈡所示之製造可發射子彈具殺傷力之槍枝未遂，自應整體
    適用被告行為時即修正前槍砲彈藥刀械管制條例第8條第1項
    、第5項之規定論處。
　⒉又被告如事實欄所示之行為後，毒品危害防制條例第4條第1
    、2項之規定，亦於109年1月15日修正公布，並自公布後6個
    月施行。修正前毒品危害防制條例第4條第1項、第2項規定
    ：「製造、運輸、販賣第一級毒品者，處死刑或無期徒刑；
    處無期徒刑者，得併科新臺幣2千萬元以下罰金。」、「製
    造、運輸、販賣第二級毒品者，處無期徒刑或7年以上有期
    徒刑，得併科新臺幣1千萬元以下罰金。」；修正後則規定
    ：「製造、運輸、販賣第一級毒品者，處死刑或無期徒刑；
    處無期徒刑者，得併科新臺幣3千萬元以下罰金。」、「製
    造、運輸、販賣第二級毒品者，處無期徒刑或10年以上有期
    徒刑，得併科新臺幣1500萬元以下罰金。」；另修正前毒品
    危害防制條例第17條第2項規定：「犯第四條至第八條之罪
    於偵查及審判中均自白者，減輕其刑。」；修正後則規定：
    「犯第四條至第八條之罪於偵查及歷次審判中均自白者，減
    輕其刑。」，是經綜合涉及新舊法之罪刑而為比較結果，新
    法之規定非有利於被告，揆諸首揭說明，應依刑法第2條第1
    項前段，一體適用修正前之規定予以論罪科刑。
㈡、次按槍砲彈藥刀械管制條例第8條第1項規定所謂之「製造」
    ，除初製者外，尚包括改造在內，亦即凡將原不具有殺傷力
    之槍枝予以加工，致改變其原有性能、屬性，使成為可發射
    子彈具有殺傷力之槍枝即屬之。次按槍砲彈藥刀械管制條例
    第8條第1項、第5項所定之非法製造可發射子彈具殺傷力槍
    枝既遂、未遂規定，旨在處罰製造行為，行為人主觀上有製
    造之犯意，客觀上又未受許可而著手製造，即成立犯罪，至
    於製造行為是否完成，則屬既遂、未遂問題，倘槍枝尚未製
    造完成或無殺傷力，亦屬未遂犯（最高法院91年度台上字第
    1624號、96年度台上字第5523號、98年度台上字第2857號判
    決意旨可參）。經查，扣案如附表四所示之物，係被告與友
    人林文雄將模型槍之槍管及撞針孔，鑽至將通未通之程度，
    經鑑定結果，認分係金屬槍身、金屬滑套（不含撞針）、金
    屬復進簧、金屬復進簧桿已如前述（詳如附表四備註欄所示
    ），而被告與林文雄以如事實欄㈡所載之改造工具加工於模
    型槍之目的係為製造手槍，欲使之成為可發射子彈具殺傷力
    之槍枝，亦據被告自承及林文雄證述如前。足徵被告於如事
    實欄㈡所示之主觀犯意，係為製造可發射子彈具殺傷力之槍
    枝，惟尚未製造成可發射子彈具殺傷力之槍枝而已，揆諸首
    揭判決意旨，應認被告及其友人林文雄已著手實行非法製造
    可發射子彈具殺傷力槍枝之構成要件行為。
㈢、綜此，核被告如事實欄㈠所為，係犯修正前槍砲彈藥刀械管
    制條例第8條第1項之非法製造及販賣可發射子彈具殺傷力之
    槍枝罪，其因製造及販賣而持有槍枝之低度行為，為製造及
    販賣之高度行為吸收，均不另論罪；被告如事實欄㈡所為，
    係犯修正前槍砲彈藥刀械管制條例第8條第5項、第1項之製
    造可發射子彈具殺傷力之槍枝未遂罪；另被告如事實欄所
    示，即如附表一編號1、2、5、7所為，均係犯修正前毒品危
    害防制條例第4條第2項之販賣第二級毒品罪；如附表一編號
    3、4、6所為，均係犯修正前毒品危害防制條例第4條第1項
    之販賣第一級毒品罪；被告如附表一編號1至7所示各次持有
    第一級毒品或第二級毒品之低度行為，皆為其販賣之高度行
    為所吸收，不另論罪。
㈣、被告與友人林文雄就如事實欄㈠所示之非法販賣、製造可發
    射子彈具殺傷力之槍枝罪及如事實欄㈡所示之非法製造可發
    射子彈具殺傷力之槍枝未遂罪；及如事實欄所載之如附表
    一編號1、2所示之販賣第二級毒品罪間；另被告與其女友陳
    靖勻就如附表一編號3、4、6所示之販賣第一級毒品罪間，
    均有犯意聯絡及行為分擔，應各論以共同正犯。
㈤、另檢察官移送併辦部分（即臺灣屏東地方檢察署109年度偵字
    第5836號、109年度偵字第5893號、109年度偵字第9176號）
    ，與本案起訴並經原審及本院論罪部分，屬事實上同一關係
    ，本院自得併予審理，亦予敘明。
㈥、罪數：
　⒈刑法上一行為而觸犯數罪名之想像競合犯存在之目的，在於
    避免對於同一不法要素予以過度評價，其所謂「同一行為」
    係指所實行者為完全或局部同一之行為而言。因此刑法修正
    刪除牽連犯之規定後，於修正前原認屬於方法目的或原因結
    果之不同犯罪，其間果有實行之行為完全或局部同一之情形
    ，應得依想像競合犯論擬。槍砲彈藥刀械管制條例所定非法
    製造與販賣行為二者間，並不具有吸收關係所謂之高、低度
    行為，或輕、重行為之關係，亦非某種犯罪行為為他罪之階
    段行為（或部分行為），或某種犯罪行為之性質或結果當然
    包含有他罪之成分在內等情形（最高法院110年度台上字第5
    910號判決意旨參照）。查被告如事實欄㈠所示之犯行，係
    於證人楊宗霖表示有意購買後，被告與友人林文雄始共同製
    造可發射子彈具殺傷力之槍枝，業據本院認述如上，且本案
    依卷內事證亦無從認定該槍枝早於證人楊宗霖訂購前即已製
    造完成，並於製造後另行起意販賣，則被告與林文雄顯然意
    在販賣槍枝，而於接受買家楊宗霖訂購後製造並交付予楊宗
    霖，以完成賣出行為，因販賣而製造之持有槍枝行為局部同
    一，故就被告所犯如事實欄㈠所示之非法製造槍枝罪、販賣
    槍枝罪，係以一行為同時觸犯數罪名，為想像競合犯，應依
    刑法第55條規定，從一重之非法販賣槍枝罪處斷。辯護人認
    如事實欄㈠所示之犯行，製造及販賣間有吸收關係，而論以
    販賣罪云云，即有誤會；至公訴意旨雖認被告如如事實欄㈠
    所示之犯行，應論以製造與販賣2罪，並分論併罰等語，則
    同有未洽，併此敘明。
  ⒉被告上開所犯如事實欄㈠所示之非法販賣可發射子彈具殺傷
    力之槍枝罪（1次）、如事實欄㈡所示之非法製造可發射子
    彈具殺傷力之槍枝未遂罪（1次），及如事實欄即附表一編
    號1、2、5、7所示之販賣第二級毒品犯行（4次）、如附表
    一編號3、4、6所示之販賣第一級毒品犯行（3次），其間犯
    意各別，行為有異，應予分論併罰。至被告之辯護人雖稱被
    告如事實欄㈠、㈡所示之犯行，侵害相同之社會法益，且目
    的相同，時間亦密接，應僅論以接續犯之1罪云云。惟如前
    所述，被告如事實欄㈠所示之犯行係於108年11月間，因被
    告與林文雄2人無甲基安非他命可施用，始由被告委由廖宏
    尉覓得買家楊宗霖，確定買家後林文雄方購入模型槍進行製
    造，以求販賣取毒；至被告如事實欄㈡所示之犯行，則係於
    上開販槍犯行完成後，由林文雄另於108年12月間自網路購
    入模型槍後進行製造，彼時尚無任何買家，2人亦非因毒品
    而起等節，均據被告及證人林文雄屢稱無訛在卷，且證人林
    文雄復稱：（如事實欄㈡之槍枝）其係待有買家洽購時，始
    會前往購買撞針後裝上等語（見偵2472卷一第15-30、245-2
    71頁），足見被告上開前後2次非法製造槍枝之主觀動機、
    時間已均有別，況時間相隔亦非近，自難認係基於單一犯意
    為之，被告辯護人上開所辯尚無可採。
三、刑之減輕事由：　　
㈠、被告就如事實欄即附表一所示之犯行，於偵查及審判中既均
    自白犯罪，前已敘明，應依修正前毒品危害防制條例第17條
    第2項規定各減輕其刑。
㈡、被告如事實欄㈡所示之犯行，雖已著手於製造可發射子彈具
    殺傷力之槍枝行為，但尚未製成可發射子彈具有殺傷力之槍
    枝而止於未遂犯，應依刑法第25條第2項規定，按既遂犯之
    刑減輕之。
㈢、次查，毒品條例第17條第1項固規定：「犯第四條至第八條、
    第十條或第十一條之罪，供出毒品來源，因而查獲其他正犯
    或共犯者，減輕或免除其刑。」惟所稱「供出毒品來源，因
    而查獲其他正犯或共犯」，須被告翔實供出與其犯罪有關之
    本案毒品來源的具體事證，因而使警方或偵查犯罪機關知悉
    其他正犯或共犯，據以查獲其人、其犯行的結果，二者兼備
    並有因果關係，始能獲邀上述減免其刑之寬典。又所謂查獲
    其人、其犯行，雖不以達有罪認定之已無合理懷疑存在之程
    度為必要，但至少已臻至起訴門檻之證據明確且有充分說服
    力，故著重在其犯行之查獲。換言之，供出毒品來源，及破
    獲相關他人犯罪，二要件應兼具，始與上開減輕或免除其刑
    之規定相符。從而，非謂行為人一有「自白」、「指認」毒
    品來源者，即得享此寬典；而須提供確實資訊，使調查或偵
    查犯罪之公務員對之發動調查或偵查，進而查獲該人及其犯
    行，否則，若偵查犯罪機關認為事證不足，而無從確實查獲
    者，即與上開減免其刑規定要件不合（最高法院110年度台
    上字第591號刑事判決意旨參照）。經查，被告於原審並無
    主張有供出毒品來源之情事，上訴暨辯護意旨提及被告於警
    詢及偵查中時已供稱其係向綽號「恩災」之人購得毒品，並
    表明遭扣之手機内有對方的電話及Line可供查詢，另亦有表
    示尚有另一毒品來源為廖宏尉介紹認識，住在大寮鐵工廠内
    之男性藥頭云云。惟查被告雖於109年4月24日警詢時，提及
    其毒品來源係「老闆」，並就「老闆」何人一節，答以：「
    一個姐阿，年次不詳，我的手機LINE裡面有一個『恩災』，她
    就是我的毒品來源。…約40、50歲，我不知道她的交通工具
    ，她住六合夜市附近。我手機裡面有她的電話跟LINE，我忘
    記號碼了」、「還有一個是廖宏尉介紹給我認識的，大寮鐵
    工廠内…在108年12月下旬跟109年1月，拿了2次，我有進去
    過一次，藥頭是一個男生」等語（見偵2351卷第365-366頁
    ），顯見被告前後有關毒品來源之供述甚為模糊籠統，亦不
    翔實，更無提供其他任何具體資料，而檢警因之無法據以追
    查，亦未因被告供述而查獲毒品來源等節，復經屏東縣政府
    警察局於111年5月18日以屏警刑偵一字第OOOOOOOOOOO號函
    暨員警職務報告書及臺灣屏東地方檢察署於111年5月31日以
    屏檢錦麗109偵2351字第OOOOOOOOOO號函覆在卷（見本院卷
    第147-196、201頁），自難認被告有毒品危害防制條例第17
    條第1項減刑規定之適用。
㈣、末按販賣第一級毒品罪之法定刑為死刑或無期徒刑，然同為
    販賣第一級毒品之人，其原因動機不一，犯罪情節未必盡同
    ，或有大盤毒梟者，亦有中、小盤之分，甚或僅止於吸毒者
    友儕間為求互通有無之有償轉讓者亦有之，其販賣行為所造
    成危害社會之程度自屬有異，法律科處此類犯罪，所設之法
    定最低本刑卻分別同為「死刑或無期徒刑」，不可謂不重。
    於此情形，倘依其情狀處以較輕之徒刑，即足以懲儆，並可
    達防衛社會之目的者，自非不可依客觀之犯行與主觀之惡性
    二者加以考量其情狀，是否有可憫恕之處，適用刑法第59條
    之規定酌量減輕其刑，期使個案裁判之量刑，能斟酌至當，
    符合比例原則。查被告如附表一編號3、4、6所示之販賣第
    一級毒品之行為，因修正前毒品危害防制條例第4條第1項販
    賣第一級毒品罪之最輕法定本刑，並未區分犯罪者販賣之動
    機、其犯罪情節之輕重及危害社會之程度，一律均為無期徒
    刑，罪責甚重，經衡以被告如附表一編號3、4、6所示之犯
    行，其販賣海洛因價格尚非甚高，且僅販賣予證人楊妙純1
    人，顯見其販售之對象及數量均非多，足見被告主觀上應尚
    無大量販賣、散布海洛因之意圖，綜合考量被告客觀上販賣
    海洛因之對象、所獲取利益及其主觀之惡性等犯罪情狀，顯
    與大盤毒梟不同，然毒品危害防制條例第4條第1項販賣第一
    級毒品罪之最輕法定本刑，並未區分犯罪者販賣之動機、輕
    重及危害社會之程度，一律均為無期徒刑（經減輕後，仍為
    20年以下15年以上有期徒刑），罪責甚重，將使被告之人身
    自由遭受長期之剝奪，對其個人權益影響至鉅，與其犯罪情
    狀相互權衡之下，恐有刑罰過苛之虞，而非全無可值同情憫
    恕之處，爰依刑法第59條規定，就被告所犯如附表一編號3
    、4、6所示販賣第一級毒品罪，皆酌量減輕其刑，並依法遞
    減之。至被告之辯護人雖就被告所犯如附表一編號1、2、5
    、7所示之各次販賣第二級毒品犯行部分，認亦應依刑法第5
    9條酌減其刑云云。惟按刑法第59條規定之酌量減輕其刑，
    必須犯罪另有特殊之原因與環境，在客觀上足以引起一般同
    情，認為即使予以宣告法定最低度刑，猶嫌過重者，始有其
    適用。此所謂法定最低度刑，固包括法定最低本刑；惟遇有
    其他法定減輕之事由者，則應係指適用其他法定減輕事由減
    輕後之最低度刑而言。倘被告別有其他法定減輕事由者，應
    先適用法定減輕事由減輕其刑後，猶認其犯罪之情狀顯可憫
    恕，即使科以該減輕後之最低度刑仍嫌過重者，始得適用刑
    法第59條規定酌量減輕其刑，則單純犯罪情節輕微、犯人之
    品行、素行、犯罪後態度等情狀，僅可為法定刑內從輕科刑
    之標準，非可執為酌減其刑之理由。而此項犯罪情狀是否顯
    可憫恕而酌量減輕其刑之認定，亦屬法院得依職權自由裁量
    之事項。經查，被告所犯如附表一編號1、2、5、7所示之各
    次販賣第二級毒品犯行，已適用毒品危害防制條例第17條第
    2項規定減輕其刑，業如上述，則適用該規定減輕其刑後，
    其刑度相較原本之法定刑，已有減輕，並無猶嫌過重之情形
    ，且被告本案販賣第二級毒品犯行次數達4次，所產生之傳
    遞影響，不能謂輕，是縱使被告並非毒梟，客觀上亦不足以
    引起一般人之同情，自無顯可憫恕，縱科以最低度刑猶嫌過
    重之情形，故就此部分，尚難認有適用刑法第59條規定酌量
    減輕其刑之餘地。
參、上訴之論斷：
一、原審認被告之犯行均罪證明確，因而分別適用修正前槍砲彈
    藥刀械管制條例第8條第1項、第5項，修正前毒品危害防制
    條例第4條第1項、第2項、第17條第2項，毒品危害防制條例
    第18條第1項前段、第19條第1項，刑法第2條第1項前段、第
    11條、第28條、第55條、第47條第1項、第59條、第25條第2
    項、第51條第5款、第7款、第42條第3項、第38條第1項、第
    2項前段、第38條之1第1項前段、第3項、第40條之2第1項，
    並以行為人之責任為基礎，審酌被告明知可發射子彈具殺傷
    力之槍枝，竟仍無視於政府嚴格管制之政策，非法製造可發
    射子彈具殺傷力之槍枝，另又製造不具殺傷力之槍枝，其製
    造及持有之期間雖非長，惟該等槍枝及零件如經濫用，勢必
    造成他人生命、身體之危害，同時動搖社會治安之穩定，對
    於他人之身體、生命及社會治安顯已造成潛在之危險與不安
    ；另被告亦明知海洛因、甲基安非他命係列管之第一級毒品
    、第二級毒品，戕害施用者之身心健康，無視法律禁令，並
    造成社會治安之隱憂，而為本案販賣毒品犯行，已助長毒品
    之流通，所為均誠屬不應該；另考量被告犯後坦承全部犯行
    之態度，其等製造（或未遂）、販賣槍枝、毒品之數量、犯
    罪所得之多寡；並兼衡被告尚前無經論罪科刑前科，及被告
    自陳之智識程度、工作、收入、婚姻、家庭、經濟狀況等一
    切情狀，分別量處如附表一「主文欄」及原審主文欄所示之
    刑及併科罰金刑，並就罰金部分，諭知易服勞役之折算標準
    ，並就有期徒刑部分，定應執行有期徒刑10年；另就併科罰
    金部分，應執行罰金新臺幣6萬元，暨諭知易服勞役之折算
    標準。復就沒收部分敘明：①被告已供稱：如附表二編號1至
    2所示之物，是販賣所剩餘等語，又上開扣案物經檢驗結果
    ，分別含有甲基安非他命、海洛因成分，自均應依毒品危害
    防制條例第18條第1項前段規定，分別於被告所犯如附表一
    編號7所示之販賣第二級毒品罪刑項下、編號6所示之販賣第
    一級毒品罪刑項下宣告沒收銷燬。至裝盛上開毒品使用之包
    裝袋，具有防止毒品裸露、溢散、潮濕及便於攜帶、保存之
    功能，因與上開毒品密切接觸，鑑定機關依現行鑑驗技術，
    無法與其盛裝之毒品完全析離，自應一併依上開規定宣告沒
    收銷燬；至送驗耗損部分之毒品因已滅失，爰不另宣告沒收
    銷燬；②扣案如附表二編號5所示之物，係被告所有，為如附
    表一所示之販賣毒品犯行時，量秤毒品所用之物；如附表二
    編號8所示之物，係被告所有，為如附表一所示之販賣毒品
    犯行時，供作與共犯或購毒者聯絡交易毒品情事所用之物，
    均據被告自承於卷，均應依毒品危害防制條例第19條第1項
    規定，於被告所犯各該販賣毒品罪刑項下宣告沒收；③扣案
    如附表二編號6所示之物，為被告所有，供預備販賣毒品分
    裝毒品所用，業據被告供承在卷，而上開物品尚未使用，認
    應係供被告日後分裝毒品以供販賣使用，核屬供犯罪預備之
    物，應依刑法第38條第2項前段規定，分別於被告所犯如附
    表一所示之販賣毒品罪刑項下宣告沒收；④被告如事實欄㈠
    所示之販賣改造手槍予證人楊宗霖之犯罪所得，為甲基安非
    他命2錢，參以被告曾向林文雄表示其拿半個就要35等情（
    見偵2351卷第101頁）。以此估算，重量2錢之甲基安非他命
    價值應為1萬4,000元，就此犯罪所得，應依刑法第38條之1
    第1項前段及第3項規定，於被告所犯如事實欄㈠所示之販賣
    槍枝罪刑項下宣告沒收，並於全部或一部不能沒收或不宜執
    行沒收時，追徵其價額；⑤被告如附表一編號1至4、6所示之
    共同販賣毒品所得價金，同案被告林文雄、陳靖勻均全數交
    予被告；又被告如附表一編號5、7所示之販賣毒品所得價金
    ，亦為被告之犯罪所得，均應依刑法第38條之1第1項前段及
    第3項規定，分別於被告所犯如附表一所示之販賣毒品罪刑
    項下宣告沒收，並於全部或一部不能沒收或不宜執行沒收時
    ，追徵其價額；⑥至扣案如附表二編號3至4、7，附表三編號
    1至11、13、15至17所示之物，並無證據證明係被告犯罪所
    用或預備之物而與本案有何關連，爰均不予宣告沒收；⑦依
    修正後之刑法第40條之2第1項規定，被告所犯各罪主文所宣
    告沒收之物，應併執行之等語。
二、按量刑之輕重，係屬為裁判之法院得依職權裁量之事項，苟
    其量刑已以行為人之責任為基礎，並斟酌刑法第57條所列一
    切情狀，在法定刑度內，酌量科刑，如無偏執一端，致明顯
    輕重失衡情形，不得遽指為不當或違法（最高法院72年度台
    上字第6696號、99年度台上字第189號判決意旨參照）。又
    刑罰之量定屬法院自由裁量之職權行使，但仍應審酌刑法第
    57條所列各款事由及一切情狀，為酌量輕重之標準，並非漫
    無限制，在同一犯罪事實與情節，如別無其他加重或減輕之
    原因，下級法院量定之刑，亦無過重或失輕之不當情形，則
    上級法院對於下級法院之職權行使，原則上應予尊重(最高
    法院85年度台上字第2446號判決意旨參照)。其次法律上屬
    於自由裁量之事項，並非概無法律性之拘束；法院就自由裁
    量權之行使，除不得逾越法律所規定範圍之外部性界限外，
    尚應受比例原則、公平正義原則之規範，謹守法律秩序之理
    念，體察法律之規範目的，使其結果實質正當，合於裁量之
    內部性界限，俾與立法本旨相契合。刑法第51條第5款規定
    數罪併罰，宣告多數有期徒刑者，應於各刑中之最長期以上
    ，各刑合併之刑期以下，定其應執行之刑期，但不得逾30年
    ，其就數罪併罰，固非採併科主義，而係採限制加重主義，
    就俱發各罪中，以最重之宣告刑為基礎，由法院參酌他罪之
    宣告刑，裁量加重定之，且不得逾法定之30年最高限制，此
    即外部性界限；然上揭定其應執行刑，既屬刑法賦予法院自
    由裁量之事項，其應受內部性界限之拘束，要屬當然。而刑
    法修正將連續犯、常業犯規定悉予刪除，考其立法目的，係
    基於刑罰公平原則考量，杜絕僥倖犯罪心理，並避免鼓勵犯
    罪之誤解，乃改採一行為一罪一罰。是定其刑期時，除仍應
    就各別刑罰規範之目的、輕重罪間體系之平衡、整體犯罪非
    難評價、各行為彼此間之偶發性、與被告前科之關聯性、各
    行為所侵害法益之專屬性或同一性、數罪對法益侵害之加重
    效應、罪數所反映之被告人格特性與犯罪傾向、社會對特定
    犯罪例如一再殺人或販毒行為處罰之期待等，為綜合判斷外
    ，尤須參酌上開實現刑罰公平性，以杜絕僥倖、減少犯罪之
    立法意旨，為妥適之裁量，倘違背此內部性界限，即屬權利
    濫用之違法（最高法院96年度台上字第7583號判決意旨參照
    ）。從而，法院於定應執行刑時，自應本於前揭原則、界限
    ，綜合考量前揭一切情狀，定出一罰當其罪之應執行刑。查
    原審判決均已詳述其認定被告犯罪事實及沒收所憑之證據、
    理由，且以被告之責任為基礎，審酌前開等情及刑法第57條
    所列各款一切情狀，分別量刑及定應執行之刑，既未逾越法
    定刑度及刑法第51條第5款規定範圍，且其裁量權之行使已
    屬從輕，並未違背公平正義、平等原則、比例原則、罪刑相
    當原則，核其認事用法皆無違誤，量刑亦稱妥適，並無任何
    偏重不當，致明顯失出失入之情形或違法之處，且被告所犯
    販賣毒品部分何以無毒品危害防制條例第17條第1項減刑規
    定之適用，暨其販賣第二級毒品犯行部分，何以無法依刑法
    第59條之規定予以酌減其刑等節，亦經本院論述及詳予指駁
    如前，被告上訴仍指摘原判決不當，為無理由，自應予駁回
    。
據上論結，應依刑事訴訟法第368條，判決如主文。　　
本案經檢察官楊士逸提起公訴，檢察官吳政洋、楊士逸移送併辦
，檢察官呂幸玲到庭執行職務。
中　　華　　民　　國　　111 　年　　6 　　月　　29　　日
                  刑事第五庭    審判長法  官  簡志瑩
                                      法  官  唐照明
                                      法  官  陳美燕
以上正本證明與原本無異。
如不服本判決應於收受本判決後20日內向本院提出上訴書狀，其
未敘述上訴理由者，並得於提起上訴後20日內向本院補提理由書
狀（均須按他造當事人之人數附繕本）「切勿逕送上級法院」。
中　　華　　民　　國　　111 　年　　6 　　月　　29　　日
                                      書記官  洪以珊
附錄本判決論罪科刑法條：
修正前槍砲彈藥刀械管制條例第8條第1項、第5項
未經許可，製造、販賣或運輸鋼筆槍、瓦斯槍、麻醉槍、獵槍、
空氣槍或第四條第一項第一款所定其他可發射金屬或子彈具有殺
傷力之各式槍砲者，處無期徒刑或5年以上有期徒刑，併科新臺
幣1千萬元以下罰金。
第一項至第三項之未遂犯罰之。
修正前毒品危害防制條例第4條第1項、第2項
製造、運輸、販賣第一級毒品者，處死刑或無期徒刑；處無期徒
刑者，得併科新臺幣2千萬元以下罰金。
製造、運輸、販賣第二級毒品者，處無期徒刑或7年以上有期徒
刑，得併科新臺幣1千萬元以下罰金。

附表一
編  號 販毒者 交易時間（民國） 交易方式 （金額為新臺幣） 原審宣告罪名及處刑暨沒收  交易對象 交易地點   1（即原起訴書犯罪事實欄五之㈠ ） 楊茂詠、林文雄 109年2月14日16時20分至19時11分間之某時許 林文雄先以其所持用如附表五編號24所示之行動電話上網，並使用通訊軟體臉書與劉亨澤聯繫，約定交易甲基安非他命之時間、地點，林文雄即再使用通訊軟體LINE與楊茂詠所持用如附表二編號8所示之行動電話聯繫，並至高雄市○○區○○路000號之網咖「電競館」向楊茂詠拿取甲基安非他命後，於左列時間、地點，販賣3,000元之甲基安非他命予劉亨澤，並當場完成交易，林文雄再交付全數價金予楊茂詠。 楊茂詠共同販賣第二級毒品，處有期徒刑參年拾月。扣案如附表二編號五至六、八所示之物均沒收；未扣案犯罪所得新臺幣參仟元沒收，於全部或一部不能沒收或不宜執行沒收時，追徵其價額。林文雄共同販賣第二級毒品，累犯，處有期徒刑參年拾月。扣案如附表五編號二十四所示之物沒收。  劉亨澤 高雄市左營區瑞豐夜市前   2（即原起訴書犯罪事實欄五之㈡ ） 楊茂詠、林文雄 109年2月17日14時33分至15時59分間之某時許 林文雄先以其所持用如附表五編號24所示之行動電話上網，並使用通訊軟體臉書與劉亨澤聯繫，約定交易甲基安非他命之時間、地點，林文雄即再使用通訊軟體LINE與楊茂詠所持用如附表二編號8所示之行動電話聯繫，並至上開「電競館」向楊茂詠拿取甲基安非他命後，於左列時間、地點，販賣2,000元之甲基安非他命予劉亨澤，並當場完成交易，林文雄再交付全數價金予楊茂詠。 楊茂詠共同販賣第二級毒品，處有期徒刑參年捌月。扣案如附表二編號五至六、八所示之物均沒收；未扣案犯罪所得新臺幣貳仟元沒收，於全部或一部不能沒收或不宜執行沒收時，追徵其價額。林文雄共同販賣第二級毒品，累犯，處有期徒刑參年捌月。扣案如附表五編號二十四所示之物沒收。  劉亨澤 高雄市左營區瑞豐夜市前   3（即原起訴書犯罪事實欄六之㈠ ） 楊茂詠、陳靖勻 109年2月17日23時43分許 楊妙純先與陳靖勻聯繫，約定交易海洛因之時間、地點，陳靖勻旋使用通訊軟體LINE與楊茂詠所持用如附表二編號8所示之行動電話聯繫，告以上情，約定由楊茂詠攜帶海洛因至左列地點，再由陳靖勻於左列時間、地點，販賣4,000元之海洛因予楊妙純，並當場完成交易，陳靖勻再交付全數價金予楊茂詠。 楊茂詠共同販賣第一級毒品，處有期徒刑柒年拾月。扣案如附表二編號五至六、八所示之物均沒收；未扣案犯罪所得新臺幣肆仟元沒收，於全部或一部不能沒收或不宜執行沒收時，追徵其價額。  楊妙純 楊妙純位於高雄市○○區○○○街00巷00弄0號住處   4（即原起訴書犯罪事實欄六之㈡ ） 楊茂詠、陳靖勻 109年2月28日21時24分後不久之同日某時許（起訴書誤載為21時24分許，應予更正） 楊妙純先與陳靖勻聯繫表示欲購買毒品，陳靖勻旋使用通訊軟體LINE與楊茂詠所持用如附表二編號8所示之行動電話聯繫，告以上情，陳靖勻提供雙方聯絡方式，楊茂詠即以其所持用如附表二編號8所示之行動電話上網，並使用通訊軟體LINE與楊妙純聯繫，約定交易海洛因之時間、地點後，楊茂詠於左列時間、地點，販賣2,500元之海洛因予楊妙純，並當場完成交易。 楊茂詠共同販賣第一級毒品，處有期徒刑柒年捌月。扣案如附表二編號五至六、八所示之物均沒收；未扣案犯罪所得新臺幣貳仟伍佰元沒收，於全部或一部不能沒收或不宜執行沒收時，追徵其價額。  楊妙純 高雄市○○區○○○路0號之小北百貨門口外   5（即原起訴書犯罪事實欄七之㈠ ） 楊茂詠 109年3月1日17時35分後不久之同日某時許（起訴書誤載為17時35分許，應予更正） 楊茂詠先以其所持用如附表二編號8所示之行動電話上網，並使用通訊軟體LINE與林文雄聯繫，約定交易甲基安非他命之時間、地點後，楊茂詠於左列時間、地點，販賣1,500元之甲基安非他命予林文雄，並當場完成交易。 楊茂詠販賣第二級毒品，處有期徒刑參年捌月。扣案如附表二編號五至六、八所示之物均沒收；未扣案犯罪所得新臺幣壹仟伍佰元沒收，於全部或一部不能沒收或不宜執行沒收時，追徵其價額。  林文雄 林文雄駕駛車輛自高雄市鳳山區北維街與鳳北路交岔路口之統一超商搭載楊茂詠返回其屏東住處途中車上   6（即原起訴書犯罪事實欄六之㈢ ） 楊茂詠、陳靖勻 109年3月1日20時40分許 楊妙純先與陳靖勻聯繫表示欲購買毒品，陳靖勻旋使用通訊軟體LINE與楊茂詠所持用如附表二編號8所示之行動電話聯繫，告以上情，楊茂詠即以其所持用如附表二編號8所示之行動電話上網，並使用通訊軟體LINE與楊妙純聯繫，約定交易海洛因之時間、地點後，楊茂詠於左列時間、地點，販賣3,000元（起訴書誤載為4,000元，應予更正）之海洛因予楊妙純，並當場完成交易。 楊茂詠共同販賣第一級毒品，處有期徒刑柒年捌月。扣案如附表二編號二所示之物沒收銷燬；扣案如附表二編號五至六、八所示之物均沒收；未扣案犯罪所得新臺幣參仟元沒收，於全部或一部不能沒收或不宜執行沒收時，追徵其價額。  楊妙純 高雄市○○區○○○路0號之小北百貨   7（即原起訴書犯罪事實欄七之㈡ ） 楊茂詠 109年3月3日3時許 楊茂詠先以其所持用如附表二編號8所示之行動電話上網，並使用通訊軟體LINE與林文雄聯繫，約定交易甲基安非他命之時間、地點後，楊茂詠於左列時間、地點，販賣2,000元之甲基安非他命予林文雄，並當場完成交易。 楊茂詠販賣第二級毒品，處有期徒刑參年捌月。扣案如附表二編號一所示之物沒收銷燬；扣案如附表二編號五至六、八所示之物均沒收；未扣案犯罪所得新臺幣貳仟元沒收，於全部或一部不能沒收或不宜執行沒收時，追徵其價額。  林文雄 楊茂詠於屏東縣○○市○○○巷000○00號住處   


附表二：
（109 年3 月4 日在楊茂詠之車號000-0000號自用小客車扣得之
物）
編號 品名 數量 備註 1 甲基安非他命 1包（毛重0.66公克 ） 1.鑑定結果：檢出第二級毒品甲基安非他命成分，檢驗前淨重0.468公克、檢驗後淨重0.46公克。（高雄市立凱旋醫院109年6月15日高市凱醫驗字第64782號濫用藥物成品檢驗鑑定書，原審卷一第147頁） 2.楊茂詠販賣剩餘之毒品，依毒品危害防制條例第18條第1 項前段規定沒收銷燬。 2 海洛因 1包（毛重0.38公克 ） 1.鑑定結果：含第一級毒品海洛因成分，驗餘淨重0.17公克。（法務部調查局濫用藥物實驗室109年5月25日調科壹字第OOOOOOOOOOO號鑑定書，原審卷一第161頁） 2.楊茂詠販賣剩餘之毒品，依毒品危害防制條例第18條第1項前段規定沒收銷燬。 3 不明白色粉末（起訴書載為葡萄糖粉末） 1包 1.鑑定結果：未發現含法定毒品成分，驗餘淨重6.65公克。（法務部調查局濫用藥物實驗室109年5月25調科壹字第OOOOOOOOOOO號鑑定書（原審卷一第161頁） 2.楊茂詠所有，與本案無關，不予沒收。 4 藥勺 1支 楊茂詠所有，與本案無關，不予沒收。 5 電子磅秤 1台 楊茂詠所有，供為如附表一所示之販賣毒品所用之物，依毒品危害防制條例第19條第1項規定沒收。 6 夾鏈袋 1包 楊茂詠所有，供如附表一所示之販賣毒品預備之物，依刑法第38條第2項前段規定沒收。 7 平板電腦 1台 楊茂詠所有，與本案無關，不予沒收。 8 蘋果行動電話 1支 1.門號0000000000號，含SIM卡1枚（原審卷二第303頁扣押物品清單記載無SIM卡係誤載）。 2.楊茂詠所有，供為如附表一所示之販賣毒品聯絡所用之工具，依毒品危害防制條例第19條第1項規定沒收。 

附表三：
（109 年3月4日在被告楊茂詠住處扣得之物）
編號 品名 數量 備註 1 吸食器 1組 楊茂詠所有，與本案無關，不予沒收。 2 切割機 1台 楊茂詠所有，與本案無關，不予沒收。 3 電鑽 1台 楊茂詠所有，與本案無關，不予沒收。 4 氣動電鑽 1台 楊茂詠所有，與本案無關，不予沒收。 5 美工刀 1支 楊茂詠所有，與本案無關，不予沒收。（扣押物品目錄表原記載改造工具1批） 6 銼刀 2支 楊茂詠所有，與本案無關，不予沒收。（扣押物品目錄表原記載改造工具1批） 7 鉗子 2支 楊茂詠所有，與本案無關，不予沒收。（扣押物品目錄表原記載改造工具1批） 8 板手 5支 楊茂詠所有，與本案無關，不予沒收。（扣押物品目錄表原記載改造工具1批） 9 六角板手 7支 楊茂詠所有，與本案無關，不予沒收。（扣押物品目錄表原記載改造工具1批） 10 量尺 2組 楊茂詠所有，與本案無關，不予沒收。（扣押物品目錄表原記載改造工具1批） 11 銅線 6支 楊茂詠所有，與本案無關，不予沒收。（扣押物品目錄表原記載改造工具1批） 12 砂紙 1張 林文雄所有，供為如事實欄一之㈠㈡㈢所示犯罪所用之工具，依刑法第38條第2 項前段規定沒收。（扣押物品目錄表原記載改造工具1批） 13 固定器 2個 楊茂詠所有，與本案無關，不予沒收。（扣押物品目錄表原記載改造工具1批） 14 鑽頭 8支 林文雄所有，供為如事實欄一之㈠㈡㈢所示犯罪所用之工具，依刑法第38條第2 項前段規定沒收。（扣押物品目錄表原記載改造工具1批） 15 空氣壓縮機 1台 楊茂詠所有，與本案無關，不予沒收。 16 蘋果行動電話 1支 陳靖勻所有，不予沒收。 17 砂輪機 1台 楊茂詠所有，與本案無關，不予沒收。 

附表四：
（109年3月5日在屏東縣○○市○○路0段000號前騎樓扣得之物）
編號 品名 數量 備註  改造手槍(半成品) 1支 1.鑑定結果： ①槍枝管制編號0000000000，認分係金屬槍身、金屬滑套（不含撞針）、金屬復進簧、金屬復進簧桿。（內政部警政署刑事警察局109年10月12日刑鑑字第OOOOOOOOOO號鑑定書，原審卷一第331-336頁） ②均非屬公告之槍砲主要組成零件。（內政部110年5月12日內授警字第OOOOOOOOOO號函，原審卷二第211至212頁） 2.林文雄所有，楊茂詠、林文雄如事實欄一之㈡所示共同製造槍枝未遂之槍枝半成品。（屏東縣政府警察局110年2月24日屏警刑偵一字第OOOOOOOOOOO號函暨所附職務報告，原審卷二第139至141頁） 3.金屬槍身、金屬滑套（不含撞針）、金屬復進簧、金屬復進簧桿係供為如事實欄一之㈡所示犯罪所用之工具，依刑法第38條第2項前段規定沒收。 

附表五：
（109年3月5日在同案被告林文雄位於屏東縣○○市○○路000號住處
扣得之物）
編號 品名 數量 備註 1（即原審判決編號8） 鑽頭 14支 原審已於同案被告林文雄罪刑項下沒收。 2（即原審判決編號21) 砂紙 15片 原審已於同案被告林文雄罪刑項下沒收。 3 (即原審判決編號23) 電鑽 1支 原審已於同案被告林文雄罪刑項下沒收。